【裁判字號】    96,基簡,832
【裁判日期】    970618
【裁判案由】    給付保養費
【裁判全文】
臺灣基隆地方法院民事判決             96年度基簡字第832號
原      告  永大機電工業股份有限公司
法定代理人  丙○○
訴訟代理人  甲○○
            乙  ○
被      告  麗景江山ＣＤ區公寓大廈管理委員會
法定代理人  丁○○
上列當事人間請求給付保養費事件，本院於中華民國97年６月５
日辯論終結，茲判決如下：
    主  文
被告應給付原告新臺幣貳拾伍萬伍仟參佰元及自民國九十六年六
月七日起至清償日止按年息百分之五計算之利息。
訴訟費用新臺幣貳仟柒佰陸拾元由被告負擔。
本判決得為假執行。
    事實及理由要領
一、本件被告之法定代理人（即主任委員）原為「廖王玉梅」，
    嗣經改選，由「丁○○」當選，並已報送主管機關基隆市信
    義區公所備查，此業經本院向主管機關基隆市信義區公所函
    查明確，有該公所之覆函在卷可稽；故原告聲明命被告之法
    定代理人（即主任委員）「丁○○」承受訴訟，自屬正當，
    應予准許；本院亦已依法通知「丁○○」承受訴訟；故本件
    被告之法定代理人應為「丁○○」；至丁○○雖辯稱：渠與
    前任主任委員尚未交接清楚，渠亦不願擔任主任委員云云，
    自不可採（如丁○○先生確實不願擔任主任委員，自可辭任
    ，由區分所有權人大會改選之），先予敘明。
二、原告主張：被告於民國（下同）94年６月１日與該公司簽訂
    電梯保養契約，由該公司負責保養被告社區之電梯50部，被
    告則應每月給付該公司保養費新臺幣（下同）34,500元，期
    間１年（即自94年６月１日起至95年５月31日止）；倘任一
    方期滿不欲續約或欲變更契約內容者，應於期間屆滿前２個
    月以書面通知對方，否則契約自動延長１年，有電梯保養契
    約書可證。於95年５月31日契約屆滿前，被告未曾以書面通
    知該公司終止契約，故依約契約自動延長１次，至96年５月
    31日止。詎被告竟無故拒付95年５月至96年５月之保養費共
    13個月計448,500.元，經原告催討，被告除清償部分金額外
    ，尚欠255,300.元迄未未付，迭催不理等情，為此依約提起
    本件訴訟，請求判命被告如數給付，並加給自起訴狀繕本送
    達被告之翌日（即96年６月７日）起至清償日止按年息５％
    計算之法定遲延利息。
三、被告（由其法定代理人丁○○為之）自認原告主張之事實屬
    實，惟以：前一屆管理委員會帳目不清，涉嫌虧空公款；渠
    與前任主任委員尚未交接清楚，渠亦不願擔任主任委員；目
    前管理委員會已無法運作，渠已行文主管機關基隆市信義區
    公所等語，資為抗辯。
四、查原告主張之上開事實，業據被告（由其法定代理人丁○○
    為之）自認屬實，並有電梯保養契約書１件及「客戶服務簽
    認表」30張（均為影本）在卷可資佐證（經核與原告所述相
    符），原告之主張自堪信為真實，亦即被告確有積欠原告如
    主文第１項所示之保養費未付，依約應負清償之責，從而原
    告依約訴請被告如數給付及加給自起訴狀繕本送達被告之翌
    日（即96年６月７日）起至清償日止按年息５％計算之法定
    遲延利息，自屬正當，應予准許。至於管理委員會是否管理
    不善（有無帳目不清，涉嫌虧空公款等）及前後任主任委員
    是否交接清楚，與被告應否給付保養費，係屬二事，故被告
    法定代理人（丁○○）抗辯：前一屆管理委員會帳目不清，
    涉嫌虧空公款；渠與前任主任委員尚未交接清楚，渠亦不願
    擔任主任委員；目前管理委員會已無法運作，渠已行文主管
    機關基隆市信義區公所云云，自不可採（如丁○○先生確實
    不願擔任該社區管理委員會之主任委員，自可辭任，由區分
    所有權人大會改選之），併予敘明。
五、訴訟費用（裁判費）2,760.元，依民事訴訟法第78條之規定
    ，應由敗訴之被告負擔，爰一併確定其數額如主文第２項所
    示（至減縮部分之裁判費，應由原告負擔，故不予計入）。
六、本件係「就民事訴訟法第0427條第１項訴訟（關於財產權之
    訴訟，其標的之金額或價額在新臺幣50萬元以下者）適用簡
    易程序所為被告敗訴之判決」，依民事訴訟法第0389條第１
    項第３款規定，應依職權宣告假執行，爰依職權宣告之。
七、據上論結，本件原告之訴為有理由，依民事訴訟法第0436條
    第２項、第78條、第0389條第１項第３款，判決如主文。
中    華    民    國    97    年    6    月     18    日
                  基隆簡易庭法      官  林金發
以上正本係照原本作成。
如不服本判決，應於本判決送達後20日內向本院提出上訴狀（並
附繕本）及繳納上訴裁判費，上訴於本院合議庭。
中    華    民    國    97    年    6    月     18    日
                            法院書記官  陳錦進


司法院資訊處製作；財團法人民間司法改革基金會備份。
